臺灣臺中地方法院刑事判決　　　　　　　　　　　　九十三年度易字第一二八號
　　公　訴　人　臺灣臺中地方法院檢察署檢察官
　　被　　　告　丙○○
右列被告因贓物案件，經檢察官提起公訴（九十三年度偵字第一六○五號），本院判
決如左：
    主  文
丙○○無罪。
    理  由
一、公訴意旨略以：被告丙○○明知姓名、年籍不詳，綽號「福哥」之成年男子所持
    有康柏筆記型電腦（機型：ＰＲＥＳＡＲＩＯ一八○○，序號：ＩＶ八ＪＮＷ一
    Ｗ○七八），係聯倉交通股份有限公司於民國九十年九月一日，在桃園縣蘆竹鄉
    ○○村○○路三號倉庫內所失竊之贓物。而於九十一年四月五日，在臺中市○○
    路與大雅路附近「槄香村泡沬紅茶店」內，為綽號「福哥」之男子牙保上開贓物
    ，以新臺幣（下同）三萬五千元之價格，透過不知情之乙○○出賣與不知情之李
    明道，因認被告涉有刑法第三百四十九條第二項牙保贓物罪嫌。
二、按犯罪事實應依證據認定之，無證據不得推定其犯罪事實，又不能證明被告犯罪
    或其行為不罰者，應諭知無罪之判決，刑事訴訟法第一百五十四條及第三百零一
    條第一項分別定有明文。又認定犯罪事實，所憑之證據，雖不以直接證據為限，
    間接證據亦包括在內，然無論直接或間接證據，其為訴訟上之證明，須於通常一
    般之人均不致於有所懷疑，而得確信其為真實之程度者，始得據之為有罪之認定
    ，倘其證明尚未達到此一程度，而有合理性懷疑之存在時，即無從為有罪之認定
    ，根據「罪證有疑，利於被告」之證據法則，即不得遽為不利於被告之認定，（
    最高法院著有七十六年臺上字第四九八六號判例可資參照）；再按犯罪事實之認
    定，應憑真實之證據，倘證據是否真實尚欠明顯，自難以擬制推測之方法，為其
    判斷之基礎，而認定犯罪事實之證據係指足以認定被告確有犯罪行為之積極證據
    而言，該項證據自須適合於被告犯罪事實之認定，始得採為斷罪資料（最高法院
    五十三年臺上字第六五六號、二十九年上字第三一○五號判例可資參照）。
三、公訴人認被告丙○○涉有刑法第三百四十九條第二項牙保贓物罪嫌，無非係以：
    被告曾於警詢時供稱：「福哥」沒跟伊說電腦來源，伊只知道這是來路不明的物
    品等語、贓物認領保管單乙紙，為其主要論據。訊據被告固坦承：曾介紹真實姓
    名、年籍均不詳，綽號「福哥」之成年男子，與證人乙○○，讓其等聯絡買賣電
    腦之事實，惟堅決否認有何牙保贓物之犯行，辯稱：當初證人乙○○問伊，哪裡
    有比便便宜的電腦可以買，伊知道綽號「福哥」之人在賣中古電腦，所以就把「
    福哥」之電話交給證人乙○○，買賣電腦之時，伊並未在場，不知道究竟是買賣
    哪一部電腦等語。經查：
（一）康柏筆記型電腦一臺（機型：ＰＲＥＳＡＲＩＯ一八○○，序號：ＩＶ八ＪＮ
      Ｗ一Ｗ○七八）係聯倉交通股份有限公司所有，於九十年九月一日，在桃園縣
      蘆竹鄉○○村○○路三號倉庫內失竊乙情，業據被害人聯倉交通股份有限公司
      之代理人甲○○於警詢指述綦詳，並有贓物認領保管單各乙紙在卷可憑，足見
      上開筆記型電腦確係贓物無訛。
（二）證人乙○○於本院審理時結證稱：被告曾告訴伊有一位朋友要賣電腦，之後被
      告就跟伊講了一個電話，叫伊直接去找那個人，但伊不知該人之姓名，電腦是
      李明道要買的，所以伊又將電話號碼拿給李明道。李明道去買電腦時，伊有在
      場，但被告並未在場，當時只有伊陪李明道去。那部電腦看起來像新品，但是
      沒有包裝，一部康柏手提電腦新品，在案發當時約值四萬多元，李明道買該部
      電腦時也買了四萬元左右，是有便宜了幾千元，但究竟便宜多少，伊無法確認
      ，因為雖然從外觀來看，該部電腦新新的，但因未包裝，所以沒有辦法確認是
      否是全新的物品（見本院九十三年六月十八日審理筆錄）等語明確，則被告前
      揭所稱：伊只有將綽號「福哥」之人的電話交給證人乙○○，由乙○○與綽號
      「福哥」之人自行聯絡買賣電腦之事，買賣電腦當時，伊並未在場乙節，尚堪
      採信。另依證人乙○○所言，證人李明道購買該部電腦之價格，與市價相差無
      幾，則自該電腦外觀、價格，均無法因而使人懷疑該電腦之來源。況被告根本
      未參與該次買賣電腦之事，自無從得以知悉該電腦來源之情形，而得以察知該
      臺電腦是否為贓物。
（三）至被告雖曾於警詢中陳稱：「福哥」沒跟伊說電腦來源，伊只知道這是來路不
      明的物品等語（見偵查卷第五頁）云云，然被告於偵查中陳稱：伊當時在警詢
      時是說不知該電腦的來路，但伊不知道該電腦是贓物（見偵查卷第二二頁）等
      語，於本院審理時，被告亦否認知悉該電腦係贓物，則實難僅以被告曾於警詢
      中為前揭陳詞，而據以認定被告知悉該名綽號「福哥」之人販售予李明道之上
      揭電腦係贓物。此外，本院亦查無任何證據，足資證明被告有何公訴人所指之
      犯行，揆諸首揭法條及判例意旨，不能證明被告犯罪，依法自應為被告無罪之
      諭知。
據上論斷，應依刑事訴訟法第三百零一條第一項，判決如主文。
中　　　華　　　民　　　國　　九十三　　年　　　七　　　月　　　二　　　日
                                    臺灣臺中地方法院刑事第五庭
                                        審判長法　官
                                              法　官
                                              法　官
右正本證明與原本無異。
如不服本判決，應於送達後十日內向本院提出上訴狀（須附繕本），上訴於臺灣高等
法院臺中分院。
                                        書記官
中　　　華　　　民　　　國　　　九十三　　　年　　六　　月　　二十三　　日
